臺灣高等法院高雄分院刑事判決　　　　 94年度上易字第329號
上　訴　人　臺灣高雄地方法院檢察署檢察官
被　　　告　丁○○
　　　　　　　　　　　)
上列上訴人因被告竊盜案件，不服臺灣高雄地方法院94年度易字
第66號中華民國94年4 月26日第一審判決（起訴及移送本院併辦
案號：臺灣高雄地方法院檢察署93年度偵字第25154 號、94年度
偵字第10279號、11626號），提起上訴，本院判決如下：
     主  文
原判決撤銷。
丁○○連續結夥三人以上帶兇器毀壞安全設備於夜間侵入住宅
竊盜，累犯，處有期徒刑壹年拾月。
扣案之扳手貳支，破壞剪壹支及手套捌雙均沒收。
     事  實
一、丁○○前因違反毒品危害防制條例案件，經法院判處有期徒
    刑8 月確定，於民國（下同）93年10月1 日執行完畢。詎仍
    不知悔改，復基於意圖為自己不法之所有之概括犯意，自93
    年12月3 日起至94年3 月24日下午２時許止，或夥同張偉鴻
    、或夥同張偉鴻、李松吉，或夥同張偉鴻、陳明註，或夥同
    陳明註、李松吉，或夥同張偉鴻、李松吉、陳明註等人，於
    附表所示之時地或徒手，或持客觀上可供兇器使用之扳手、
    油壓剪、螺縣起子、破壞剪之工具，竊取甲○○等人之財物
    （犯罪人、犯罪時間、犯罪地點、犯罪手法、被害人及所得
    財物均詳如附表所示）。丁○○於附表編號1 所示竊得甲○○之水車葉子扳2 件後，為張明輝、張文選發現，報警查獲
    ，並扣得供行竊用之扳手2 支。又其於行竊附表編號2 至6
    之財物後，經警過濾失竊地點附近之錄影帶，發現有1 部ZR
    -3596 號小客車（係丁○○等人租來供作交通工具）甚為可
    疑，循線追查，於94年3 月19日上午10時許，在高雄縣岡山
    鎮○○路199 號前查得該小客車，並因而查獲丁○○等人共
    同竊盜之情；又丁○○及張偉鴻共同竊得附表編號7 辛○○
    之財物後，2 人共騎未懸掛車牌之機車，於同日下午3 時23
    分許，行經高雄縣阿蓮鄉中路村往新園村途中，為警攔查而
    查獲，並自2 人所騎之上開機車置物箱內扣得其等竊得之行
    動電話1 支，1 元硬幣610 枚（已先行發還被害人辛○○）
    及其等供行竊用之破壞剪1 支、手套8 雙，及非供行竊用之
    螺絲起子2 支、六角扳手7 支、小電筒2 支。
二、案經高雄縣政府警察局岡山分局、湖內分局報由台灣高雄地
    方法院檢察署檢察官偵查起訴及移送本院併案審理。
     理  由
一、上開被告丁○○連續行竊之事實，迭據其於警詢、檢查官偵
    查、原審（附表編號1 部分）及本院審理時坦承不諱，核與
    被害人甲○○、戊○○、乙○○、庚○○、己○○、丙○○
    、辛○○等人於警詢時之指訴及共犯李松吉、陳明註、張偉
    鴻等人於警詢時供述犯案之情節相符，並復經證人張明輝、
    張文選於警詢時證述時發現被告丁○○行竊之情形綦詳，且
    有被害人甲○○、庚○○、辛○○出具之贓物認領保管單3
    紙，被害人刑事案件報案單、照片、扣押筆錄等附卷可稽，
    復有被告行竊之工具扳手2 支、破壞剪1 支、手套8 雙扣案
    足資佐證，被告丁○○之自白核與事實相符，自堪信為真實
    ，其罪證已甚明確，犯行堪予認定。
二、按刑法第321 條第1 項第3 款之攜帶兇器竊盜罪，係以行為
    人攜帶兇器竊盜為其加重條件，此所謂之兇器，其種類並無
    限制，凡客觀上足以對人之生命、身體、安全構成威脅，具
    有危險性之兇器均屬之，且祇須行竊時攜帶此種具有危險性
    之兇器為已足，並不以攜帶之初有行兇之意圖，或確已用於
    行竊為必要（參照最高法院52年台上字第711 號、79年台上
    字第5253號判例意旨）。查本案被告攜帶用以行竊之扳手、
    油壓剪、螺絲起子、破壞剪等，在客觀上足以對他人生命、
    身體造成危險，應屬兇器，是核被告就附表編號1 之行為，
    係犯刑法第321 條第1 項第3 款之帶兇器竊盜罪；就附表
    編號2 之行為，因是日下午6 時已屬夜間，有94年日出日沒
    時刻表在卷可考，應係犯同條項第1 、2 、3 、4 款之結夥
    3 人以上帶兇器於夜間毀壞安全設備竊盜罪；就附表編號
    3 、5 之行為，係犯同條項第2 、3 、4 款之結夥3 人以上
    帶兇器毀壞安全設備竊盜罪；就附表編號4 之行為，係犯
    同條項第4 款之結夥3 人以上竊盜罪；就附表編號6 之行為
    ，係犯同條項第1 、3 、4 款之結夥3 人以上帶兇器於夜
    間侵入住宅竊盜罪；就附表編號7 之行為，係犯同條項第2
    、3 款之帶兇器毀壞安全設備竊盜罪。被告先後多次犯行
    ，時間緊接，顯係基於概括之犯意，應依刑法第56條論以連
    續犯而從一情節較重之結夥3 人以上帶兇器於夜間毀壞安
    全設備竊盜罪論處，被告就附表編號2 至7 各罪，與張偉鴻
    、李松吉、陳明註中之1 人，2 人或3 人間，有犯意之聯絡
    及行為之分擔，應依刑法第28條論以共同正犯。查被告前因
    違反毒品危害防制條例案件，經法院判處有期徒刑8 月確定
    ，於93年10月1 日執行完畢，有臺灣高等法院被告全國前案
    資料在卷可按，其於5 年之內再犯本件有期徒刑以上之罪，
    應依刑法第47條以累犯論處，而加重其刑。又檢察官雖僅就
    附表編號1 之事實起訴，惟因附表編號2 至7 之事實，與起
    訴事實有連續犯之裁判上一罪關係，本院自得一併予以審究
    。
三、原審予以論罪科刑，固非無見；然查，附表編號2 至7 之事
    實，與起訴部分有連續犯之關係，已如前述，原審就此部分
    未及一併審理，自有未洽。檢察官上訴執此指摘原判決不當
    ，非無理由，應由本院將原判決撤銷。審酌被告正值青壯年
    ，不思循正當途徑獲取財物，竟因施用毒品缺錢花用，而欲
    不勞而獲，且攜帶客觀上足供兇器使用之工具竊取他人財物
    ，破壞治安，造成他人財產損失，惡性非輕，惟念其犯後坦
    承犯行，態度良好，且所竊得財物業已發還被害人等一切情
    狀，量處有期徒刑1 年10月。扣案之扳手2 支、破壞剪1支
    、手套8 雙，係被告所有，供犯罪所用之物，已據被告供明
    ，應依刑法第38條第1 項第2 款宣告沒收；至扣案之螺絲起
    子2 支、六角扳手7 支、小手電筒2 支，據被告及共犯張偉
    鴻供稱係其等共有，供修理機車之用，亦非違禁物，爰不予
    宣告沒收。又附表編號2 至6 被告供行竊用之油壓剪及螺絲
    起子等物，因未扣案且為免將來執行困難，故亦不宜宣告沒
    收，附此明。
據上論斷，應依刑事訴訟法第369 條第1 項前段、第364 條、第
299 條第1 項前段，刑法第56條、第321 條第1 項第1 、2 、3
、4 款、第47條、第38條第1 項第2 款，判決如主文。
本案經檢察官朱文彬到庭執行職務。
中　　華　　民　　國　　94　　年　　6 　　月　　21　　日
                  刑事第四庭    審判長法  官  蕭權閔
                                      法  官  李嘉興
                                      法  官  陳吉雄
以上正本證明與原本無異。
本判決不得上訴。
中　　華　　民　　國　　94　　年　　6 　　月　　22　　日
                                書   記　 官  梁美姿
附錄本判決論罪科刑法條：
中華民國刑法第321條第1項第1、2、3、4款
犯竊盜罪而有左列情形之一者，處6 月以上、5 年以下有期徒刑
：
一  於夜間侵入住宅或有人居住之建築物、船艦或隱匿其內而犯
    之者。
二  毀越門扇、牆垣或其他安全設備而犯之者。
三  攜帶兇器而犯之者。
四  結夥3 人以上而犯之者。
案由：竊盜
被告：丁○○
附表：
┌──┬────┬────┬───────┬───┬───┬────┐
│編號│犯罪時間│犯罪地點│犯  罪  手  法│犯罪人│被害人│所得財物│
├──┼────┼────┼───────┼───┼───┼────┤
│ 1  │93年12月│高雄縣彌│由丁○○持客觀│丁○○│甲○○│葉子板2 │
│    │3 日晚間│陀鄉南泰│上足以供兇器使│      │      │件      │
│    │10時30分│路山頂段│用之扳手2支， │      │      │        │
│    │許      │地號984 │將甲○○所有之│      │      │        │
│    │        │號甲○○│水車零件的螺絲│      │      │        │
│    │        │所有之魚│打開後竊盜    │      │      │        │
│    │        │池旁    │              │      │      │        │
├──┼────┼────┼───────┼───┼───┼────┤
│ 2  │94年3月4│高雄縣岡│由張偉鴻持客觀│張偉鴻│戊○○│新台幣（│
│    │日下午6 │山鎮大莊│上足以供兇器使│丁○○│      │下同）  │
│    │時許    │里大莊路│用之油壓剪，破│李松吉│      │3,800元 │
│    │        │134號   │壞該處鐵竊，侵│      │      │        │
│    │        │        │入該處，再夥同│      │      │        │
│    │        │        │丁○○進入該處│      │      │        │
│    │        │        │竊取，並由李松│      │      │        │
│    │        │        │吉在門外把風  │      │      │        │
├──┼────┼────┼───────┼───┼───┼────┤
│ 3  │94年3月1│高雄縣岡│由張偉鴻持客觀│張偉鴻│乙○○│2萬元   │
│    │4日下午1│山鎮大莊│上足以供兇器使│丁○○│      │        │
│    │時20分許│路341號 │用之油壓剪，破│陳明註│      │        │
│    │        │        │壞該處鐵竊，侵│      │      │        │
│    │        │        │入該處，再夥同│      │      │        │
│    │        │        │丁○○進入該處│      │      │        │
│    │        │        │竊取，並由陳明│      │      │        │
│    │        │        │註在門外把風  │      │      │        │
├──┼────┼────┼───────┼───┼───┼────┤
│ 4  │94年3月1│高雄縣岡│李松吉、丁○○│李松吉│庚○○│500元及 │
│    │7日下午4│山鎮大莊│、陳明註侵入該│丁○○│      │電風扇、│
│    │時10分許│路217巷 │處竊盜        │陳明註│      │開飲機、│
│    │        │34號    │              │      │      │電視機各│
│    │        │        │              │      │      │1台     │
├──┼────┼────┼───────┼───┼───┼────┤
│ 5  │94年3月1│高雄縣岡│由張偉鴻持客觀│張偉鴻│己○○│手錶1只 │
│    │7日下午5│山鎮大莊│上足以供兇器使│丁○○│      │        │
│    │時30分許│路217巷 │用之油壓剪破壞│李松吉│      │        │
│    │        │26號    │窗戶，夥同孫智│陳明註│      │        │
│    │        │        │勇進入該處竊盜│      │      │        │
│    │        │        │，並由李松吉、│      │      │        │
│    │        │        │陳明註在該處所│      │      │        │
│    │        │        │外把風        │      │      │        │
├──┼────┼────┼───────┼───┼───┼────┤
│ 6  │94年3月1│高雄縣彌│由李松吉持客觀│李松吉│丙○○│長壽牌香│
│    │8日凌晨4│陀鄉南寮│上足以供兇器使│張偉鴻│      │煙35條、│
│    │時40分許│村南寮路│用之螺絲起子撬│陳明註│      │藍星、峰│
│    │        │中山巷1-│開該處大門，再│丁○○│      │、七星牌│
│    │        │1號「祥 │夥同張偉鴻、陳│      │      │香煙各5 │
│    │        │客商號」│明註、丁○○進│      │      │條、555 │
│    │        │        │入該處竊盜    │      │      │、百樂門│
│    │        │        │              │      │      │、萬寶路│
│    │        │        │              │      │      │牌香煙各│
│    │        │        │              │      │      │3條、馬 │
│    │        │        │              │      │      │諦氏威士│
│    │        │        │              │      │      │忌6瓶、 │
│    │        │        │              │      │      │金門高梁│
│    │        │        │              │      │      │酒9瓶、 │
│    │        │        │              │      │      │八八坑道│
│    │        │        │              │      │      │、威雀綠│
│    │        │        │              │      │      │酒各5瓶 │
│    │        │        │              │      │      │、茅台酒│
│    │        │        │              │      │      │3瓶、雙 │
│    │        │        │              │      │      │鷹、法倫│
│    │        │        │              │      │      │多、桃花│
│    │        │        │              │      │      │清酒各2 │
│    │        │        │              │      │      │瓶      │
├──┼────┼────┼───────┼───┼───┼────┤
│ 7  │94年3月2│高雄縣阿│由張偉鴻持客觀│張偉鴻│辛○○│MOTORORA│
│    │4日下午2│蓮鄉石安│上足以供兇器使│丁○○│      │牌行動電│
│    │時許    │村石安21│用之破壞剪，破│      │      │話1支、1│
│    │        │1之56號 │壞該處鐵窗後，│      │      │元硬幣  │
│    │        │        │與丁○○侵入該│      │      │610枚   │
│    │        │        │處竊盜，張偉鴻│      │      │        │
│    │        │        │負責搜刮1樓財 │      │      │        │
│    │        │        │物，丁○○負責│      │      │        │
│    │        │        │搜刮2樓財物   │      │      │        │
└──┴────┴────┴───────┴───┴───┴────┘
                                                      Ｆ
